【裁判字號】    88,易,1199
【裁判日期】    890302
【裁判案由】    傷害
【裁判全文】
臺灣嘉義地方法院刑事判決                        八十八年度易字第一一九九號
    公  訴  人  臺灣嘉義地方法院檢察署檢察官
    被      告  丙○○
右列被告因傷害等案件，經檢察官提起公訴（八十八年度偵字第五八九六號），本院
判決如左：
    主  文
丙○○傷害人之身體，處有期徒刑貳月，如易科罰金，以參佰元折算壹日。又以加害
生命、身體之事，恐嚇他人致生危害於安全，處有期徒刑肆月，如易科罰金，以參佰
元折算壹日。應執行有期徒刑肆月，如易科罰金，以參佰元折算壹日。
    事  實
一、丙○○係乙○○之夫，於民國（下同）八十八年七月二十八日下午一時許，在嘉
    義縣阿里山鄉樂野村三鄰一０一號之「樂野小吃部」，因細故與乙○○發生爭執
    後，竟基於普通傷害之犯意，徒手毆打乙○○，致乙○○受有嘴唇腫脹之傷害。
    丙○○復於八十八年七月二十九日下午二時三十分許，乙○○至嘉義縣警察局竹
    崎分局樂野派出所報案後經警員甲○○駕車載送乙○○及丙○○前往樂野派出所
    製作筆錄途中，復以加害生命、身體之事，對乙○○恫稱：「我已經豁出去了，
    二女兒和小女兒給你沒關係，彰化還有三個小孩，看我會對他們怎麼樣」等語，
    使乙○○心生畏懼，致生危害於安全。
二、案經乙○○訴由嘉義縣警察局竹崎分局報請臺灣嘉義地方法院檢察署檢察官偵查
    起訴。
    理  由
一、訊據被告丙○○對於上開傷害犯行坦承不諱，然矢口否認涉有上開恐嚇犯行，辯
    稱：其並未出言恐嚇告訴人乙○○云云。惟查：被告確有於上開時、地毆打告訴
    人成傷，並出言恐嚇告訴人等事實，業經被告於警訊時及偵查中坦承不諱（警訊
    卷第二頁；偵查卷第一一頁背面、第一二頁），核與告訴人於警訊時及偵查所指
    訴之情節相符（警訊卷第三頁、第四頁；偵查卷第一一頁），復據證人甲○○即
    嘉義縣警察局竹崎分局樂野派出所警員於本院審理時證述屬實（本院卷第一四頁
    ），被告上開所辯，顯係事後卸責之詞，不足採信，事證明確，被告傷害及恐嚇
    犯行，均洵堪認定。
二、核被告所為，係犯刑法第二百七十七條第一項之傷害罪、第三百零五條之恐嚇危
    害安全罪。被告所犯上開二罪間，犯意個別，罪名互異，犯罪構成要件亦不相同
    ，應予分論併罰。爰審酌被告犯罪之動機、目的、手段、竟因與告訴人發生爭吵
    即憤而徒手毆打告訴人，並於告訴人報警處理後員警前往處理時，復以加害其兒
    女之生命、身體之事，出言恐嚇告訴人、告訴人所受傷害情形尚屬輕微、所生損
    害及犯後雖坦承上開傷害犯行，然於本院審理時仍飾詞狡辯其上開恐嚇犯行，顯
    非深知悔改之態度等一切情狀，分別量處如主文所示之刑，併均諭知易科罰金之
    折算標準，並定其應執行之刑，且復諭知易科罰金之折算標準。
據上論斷，應依刑事訴訟法第二百九十九條第一項前段，刑法第二百七十七條第一項
、三百零五條、第四十一條、第五十一條第五款，罰金罰鍰提高標準條例第一條前段
、第二條，判決如主文。
本案經檢察官林世芬到庭執行職務。
中      華      民      國    八十九    年      三      月      二      日
                              臺灣嘉義地方法院刑事第一庭
                                  法  官  吳  麗  英
右正本證明與原本無異。
如不服本判決，應於判決送達後十日內向本院提出上訴狀( 應附繕本 )。
中      華      民      國    八十九    年      三      月     三       日
                                  書記官  李  子  英
附錄本案論罪科刑法條：
刑法第二百七十七條第一項：傷害人之身體或健康者，處三年以下有期徒刑，拘役或
                          一千元以下罰金。
刑法第三百零五條：以加害生命、身體、自由、名譽、財產之事恐嚇他人，致生危害
                  於安全者，處二年以下有期徒刑、拘役或三百元以下罰金。


司法院資訊處製作；財團法人民間司法改革基金會備份。
